臺灣基隆地方法院刑事判決　
110年度易字第384號
公  訴  人  臺灣基隆地方檢察署檢察官
被      告  陳仕綸



上列被告因竊盜案件，經檢察官提起公訴（110年度偵字第3470
號），被告於審判程序進行中，就被訴事實為有罪之陳述，檢察
官聲請改依協商程序而為判決，本院判決如下：
    主  文
陳仕綸犯踰越牆垣侵入住宅竊盜罪，處有期徒刑陸月，如易科罰
金，以新臺幣壹仟元折算壹日。緩刑參年。
    事實及理由
一、本案除犯罪事實欄第1行記載：「……基於踰越牆垣竊盜之犯
    意」，應更正記載為：「……於踰越牆垣侵入住宅竊盜之犯意
    」；犯罪事實欄第6行記載：「……（合計為5條，價值約新
    臺幣1,000元）」，應補充記載為：「……（合計為5條，價值
    約新臺幣1,000元，均已返還陳紋秀）」；證據部分補充「
    被告陳仕綸於本院民國110年10月7日審判、協商程序時之自
    白」；證據並所犯法條欄第1行記載：「……刑法第321條第1
    項第2款之踰越牆垣竊盜罪嫌」，應更正記載為：「……刑法
    第321條第1項第1款、第2款之踰越牆垣侵入住宅竊盜罪嫌」
    ；應適用之法條部分補充「起訴書原雖認被告係成立刑法第
    321條第1項第2款之踰越牆垣竊盜罪嫌，然公訴檢察官已於
    不變更社會基本事實之情況下，於本院審判程序當庭更正為
    成立刑法第321條第1項第1款、第2款之踰越牆垣侵入住宅竊
    盜罪嫌，並經本院告知被告，以保障其防禦權，本諸檢察一
    體原則，本院應以公訴檢察官當庭更正所指為本案所引用之
    法條，且加重條款之增加，仍屬於加重竊盜罪，本院自無庸
    變更起訴法條。」外，其餘犯罪事實、證據及應適用之法條
    ，均引用臺灣基隆地方檢察署檢察官起訴書（如附件）之記
    載。
二、認罪協商
㈠、本案經檢察官與被告於審判外達成協商之合意且被告已認罪
    ，其合意內容為：
    被告犯刑法第321條第1項第1款、第2款之踰越牆垣侵入住宅
    竊盜罪，願受有期徒刑6月，如易科罰金，以新臺幣1,000元
    折算1日之宣告。緩刑3年。
㈡、經查，上開協商合意並無刑事訴訟法第455條之4第1項所列情
    形之一，檢察官聲請改依協商程序而為判決，本院爰不經言
    詞辯論，於協商合意範圍內為協商判決，合予敘明。
三、應適用之法條：刑事訴訟法第455條之4第2項、第455條之8 
    、第454條第2項、第284條之1、第299條第1項前段。
四、本判決除有刑事訴訟法第455條之4第1項第1款、第2款、第4
    款、第6款、第7款所定情形之一，或違反同條第2項規定者
    外，不得上訴。
五、如有上開可得上訴情形，得自收受判決送達之日起20日內，
    向本院提出上訴狀（應附繕本），上訴於臺灣高等法院。
六、本案經檢察官李亞蓓提起公訴，檢察官林姿妤到庭執行職務
    。
中　　華　　民　　國　　110 　年　　10　　月　　21　　日
                  刑事第六庭    法　官　施又傑
以上正本證明與原本無異。
本判決除有刑事訴訟法第455條之4第1項第1款、第2款、第4款、
第6款、第7款所定情形之一，或違反同條第2項規定者外，不得
上訴。
如有前揭除外情形，如不服本判決應於收受送達後20日內向本院
提出上訴書狀，並應敘述具體理由；其未敘述上訴理由者，應於
上訴期間屆滿後20日內向本院補提理由書(均須按他造當事人之
人數附繕本)「切勿逕送上級法院」。

中　　華　　民　　國　　110 　年　　10　　月　　21　　日
                                書記官　連懿婷
附錄本案論罪科刑法條全文：
中華民國刑法第321條
犯前條第1項、第2項之罪而有下列情形之一者，處6月以上5年以
下有期徒刑，得併科50萬元以下罰金：
一、侵入住宅或有人居住之建築物、船艦或隱匿其內而犯之。
二、毀越門窗、牆垣或其他安全設備而犯之。
三、攜帶兇器而犯之。
四、結夥三人以上而犯之。
五、乘火災、水災或其他災害之際而犯之。
六、在車站、港埠、航空站或其他供水、陸、空公眾運輸之舟、
    車、航空機內而犯之。
前項之未遂犯罰之。
附件：
臺灣基隆地方檢察署檢察官起訴書
                                     110年度偵字第3470號
　　被　　　告　陳仕綸　男　27歲（民國00年0月00日生）
　　　　　　　　　　　　住基隆市○○區○○街00號地下室
　　　　　　　　　　　　居基隆市○○區○○路00巷0號1樓
　　　　　　　　　　　　國民身分證統一編號：Z000000000號
上列被告因竊盜案件，已經偵查終結，認應提起公訴，茲將犯罪
事實及證據並所犯法條分敘如下：
　　　  犯罪事實
一、陳仕綸意圖為自己不法之所有，基於踰越牆垣竊盜之犯意，
    先後於民國110年4月2日與翌（3）日凌晨某時及同年月11日
    凌晨3時45分許，趁陳紋秀疏於看管之際，翻越陳紋秀位在
    基隆市中山區住處(地址詳卷)外之牆垣而侵入該處陽臺，並
    接續徒手竊取陳紋秀掛晾在該陽臺之黑色長褲1條、1條與3
    條（合計為5條，價值約新臺幣1,000元）。嗣經陳紋秀發現
    其長褲遭竊後，於同年月11日凌晨5時許報警處理，復經警
    循線查悉上情。
二、案經陳紋秀訴由基隆市警察局第四分局報告偵辦。
　　　  證據並所犯法條
一、證據清單及待證事實
編號 證據名稱 待證事實 (一) 被告陳仕綸於警詢及偵查中之供述。 被告坦承全部犯罪事實。 (二) 告訴人陳紋秀於警詢之指訴。 證明告訴人所有之上開財物遭竊之事實。 (三) 案發時地之監視錄影器擷取畫面4張、現場相片4張、被告事後主動將贓物返還告訴人之贓物相片2張。 證明全部犯罪事實。 
二、核被告所為，係犯刑法第321條第1項第2款之踰越牆垣竊盜
    罪嫌，被告上揭3度竊盜行為，係於密接之時、地，基於同
    一犯意接續為之，且侵害同一法益，各行為之獨立性極為薄
    弱，應成立接續犯之包括一罪。
三、依刑事訴訟法第251條第1項提起公訴。
　  此　致
臺灣基隆地方法院
中　　華　　民　　國　 110　　年　　8 　　月　　6 　　日
　　　　　　　　　　　　　　　檢  察  官　李 亞 蓓
本件正本證明與原本無異
中　　華　　民　　國　 110　　年　　8 　　月　　11　　日
　　　　　　　　　　　　　　　書  記  官  蔡 承 佑
附錄本案所犯法條全文
中華民國刑法第321條
犯前條第 1 項、第 2 項之罪而有下列情形之一者，處 6 月以
上 5 年以下有期徒刑，得併科 50 萬元以下罰金：
一、侵入住宅或有人居住之建築物、船艦或隱匿其內而犯之。
二、毀越門窗、牆垣或其他安全設備而犯之。
三、攜帶兇器而犯之。
四、結夥三人以上而犯之。
五、乘火災、水災或其他災害之際而犯之。
六、在車站、港埠、航空站或其他供水、陸、空公眾運輸之舟、
    車、航空機內而犯之。
前項之未遂犯罰之。